臺灣臺北地方法院刑事判決　　　　　　　　　　　　　九十三年度交易字第六三號
　　公　訴　人　臺灣臺北地方法院檢察署檢察官
　　被　　　告　甲○○
右列被告因公共危險案件，經檢察官提起公訴（九十三年度偵字第一六五七號），因
被告於準備程序進行中就被訴事實為有罪之陳述，且所犯非死刑、無期徒刑、最輕本
刑為三年以上有期徒刑之罪或高等法院管轄第一審案件，經告知簡式審判程序之旨，
並聽取檢察官、被告之意見後，經本院合議庭裁定由受命法官獨任進行簡式審判程序
，本院判決如左：
    主    文
甲○○服用酒類，不能安全駕駛動力交通工具而駕駛，累犯，處有期徒刑陸月，如易
科罰金，以佰元折算壹日。
    事    實
一、甲○○曾於民國八十八年八月四日、九十一年十二月二十七日服用酒類不能安全
    駕駛動力交通工具而駕駛，並均因而肇事，經臺灣臺北地方法院新店簡易庭分別
    判處有期徒刑三月、六月確定，甫於八十九年二月二十五日、九十二年六月十日
    易科罰金執行完畢；猶不知悔改，於九十二年九月二十一日下午飲用酒類，明知
    其已因服用酒類，達不能安全駕駛動力交通工具之程度，且其普通小型車駕駛執
    照業經吊銷，仍於同日下午七時五十分許，駕駛動力交通工具車牌號碼ＨＸ－四
    四五三號自用小客車，沿國道一號高速公路由南向北方向行駛，行經該路段一一
    ‧二公里處，因行駛中車身左右搖擺不定，為警攔停並進行呼氣酒精濃度檢測，
    測得其呼氣酒精濃度為一‧０六亳克＼公升，因而發覺上情。
二、案經國道公路警察局第一警察隊報請臺灣基隆地方法院檢察署呈請臺灣高等法院
    檢察署檢察長令轉臺灣臺北地方法院檢察署檢察官偵查起訴，因甲○○於準備程
    序進行中就被訴事實為有罪之陳述，且其所犯非死刑、無期徒刑、最輕本刑為三
    年以上有期徒刑之罪或高等法院管轄第一審案件，經告知簡式審判程序之旨，並
    聽取檢察官、甲○○之意見後，經本院合議庭裁定由受命法官獨任進行簡式審判
    程序。
    理    由
一、訊據被告甲○○對於右揭犯罪事實均坦承不諱，核與呼氣酒精濃度檢測單、刑法
    第一百八十五條之三案件測試觀察紀錄表、內政部警政署國道公路警察局舉發違
    反道路交通管理事件通知單所載相符；其中被告於九十二年九月二十一日晚間七
    時五十分許之呼氣酒精濃度為一‧０六亳克＼公升，且所駕車輛行駛中車身左右
    搖擺不定，經警命為直線測試、平衡動作，被告復有腳步不穩、手腳顫抖，劃定
    直線無法正常行走，顯無法正常操控駕駛情形，亦經現場處理員警當場測試、觀
    察後記載明確，有呼氣酒精濃度檢測單、刑法第一百八十五條之三案件測試觀察
    紀錄表在卷可考。
二、按刑法第一百八十五條之三規定所謂「不能安全駕駛」，係抽象危險犯，並不以
    發生具體危險為必要，對於呼氣酒精濃度已達每公升０．五五毫克（０．五五亳
    克＼公升）以上，肇事率為一般正常人之十倍，認為已達不能安全駕車之標準，
    此業經法務部八十八年五月十八日以法八八檢字第００一六六九號函告週知，應
    為絕對不能安全駕駛動力交通工具；而就醫學文獻所知，酒精對人體造成之影響
    ，於呼氣時酒精濃度達每公升０‧二五毫克（約合體內血液中酒精濃度五０亳克
    ＼公升或百分之零點零五）即會輕度中毒，造成輕度協調功能降低，呼氣酒精濃
    度達每公升０‧五毫克時（約合體內血液中酒精濃度一００亳克＼公升或百分之
    零點一）屬輕到中度中毒症狀，出現反應較慢、感覺減低、影響駕駛之狀況，又
    飲酒後一小時許，其體內血液酒精濃度可達最高，飲酒一小時後其體內之酒精濃
    度隨即消減，此亦分別有行政院國軍退除役官兵輔導委員會臺北榮民總醫院八十
    八年八月五日（八八）北總內字第二六八六八號函、八十八年十月二十六日（八
    八）院賓文廉字第一三四０七號臺灣高等法院函附台北醫學院附設醫院精神科主
    任蔡尚穎「酒精對人體生理與行為之影響」一文可據。本件被告於九十二年九月
    二十一日下午飲用酒類達呼氣酒精濃度一‧０六亳克＼公升程度，仍駕駛動力交
    通工具車牌號碼ＨＸ－四四五三號自用小客車，且所駕車輛行駛中車身左右搖擺
    不定，經警命為直線測試、平衡動作，被告復有腳步不穩、手腳顫抖，劃定直線
    無法正常行走，顯無法正常操控駕駛情形，前已述及，其呼氣酒精濃度已逾０‧
    五亳克＼公升，達輕到中度中毒，產生反應較慢、感覺減低、影響駕駛程度，且
    顯已使其平衡感、穩定性、操控力、專注力均降低，應認已達不能安全駕駛動力
    交通工具之程度。則本件事證明確，被告犯行已堪認定，應依法論科。
三、核被告所為，係犯刑法第一百八十五條之三服用酒類不能安全駕駛動力交通工具
    而駕駛罪。被告曾於八十八年八月四日、九十一年十二月二十七日服用酒類不能
    安全駕駛動力交通工具而駕駛，並均因而肇事，經本院新店簡易庭分別判處有期
    徒刑三月、六月確定，甫於八十九年二月二十五日、九十二年六月十日易科罰金
    執行完畢，有臺灣高等法院被告全國前案紀錄表、本院新店簡易庭八十八年度店
    交簡字第四三八號、九十二年度店交簡字第一六四號刑事簡易判決在卷可佐，其
    於有期徒刑之執行完畢五年內再犯本件有期徒刑以上之罪，為累犯，應依法加重
    其刑。爰審酌被告為累犯，前已二度服用酒類不能安全駕駛動力交通工具而駕駛
    ，並均因而肇事，仍不知悔改，三度飲用酒類達不能安全駕駛程度而駕駛動力交
    通工具，而酒精成分對人之意識能力具有不良影響，超量飲酒後會導致對週遭事
    務之辨識及反應能力較平常狀況薄弱，被告服用酒類達呼氣酒精濃度一‧０六亳
    克＼公升、平衡感、穩定性、操控力、專注力均降低、嚴重不能安全駕駛程度，
    且其普通小型車駕駛執照已經吊銷，猶執意駕駛動力交通工具自用小客車，並行
    駛國道一號高速公路，對一般往來之人車均生高度危險性，顯然漠視他人生命、
    身體、健康、財產安全及公權力之行使，但此次尚未因酒後駕車肇事致人死傷等
    一切情狀，認檢察官求處有期徒刑八月，略嫌過重，而量處如主文所示之刑，並
    諭知如易科罰金之折算標準，以資懲儆。
四、本件被告於準備程序進行中就被訴事實為有罪之陳述，且其所犯非死刑、無期徒
    刑、最輕本刑為三年以上有期徒刑之罪或高等法院管轄第一審案件，經告知簡式
    審判程序之旨，並聽取檢察官、被告之意見後，經本院合議庭裁定由受命法官獨
    任進行簡式審判程序，併此敘明。
據上論斷，應依刑事訴訟法第二百九十九條第一項前段、第二百七十三條之一第一項
，刑法第一百八十五條之三、第四十七條、第四十一條第一項前段，罰金罰鍰提高標
準條例第二條，判決如主文。
本案經檢察官越方如到庭執行職務。
中　　　華　　　民　　　國　　九十三　　年　　　四　　　月　　 十五 　　日
                              臺灣臺北地方法院交通法庭
                                      法  官  洪  文  慧
右正本證明與原本無異。
如不服本判決，應於判決送達後十日內向本院提出上訴狀（應抄附繕本）。告訴人或
被害人如對於本判決不服者，應具備理由請求檢察官上訴，其上訴期間之計算係以檢
察官收受判決正本之日期為準。
                                      書記官  江  虹  儀
中　　　華　　　民　　　國　　九十三　　年　　　四　　　月　　 十五 　　日
